【裁判字號】    89,易,3671
【裁判日期】    891016
【裁判案由】    竊盜
【裁判全文】
臺灣板橋地方法院刑事判決                        八十九年度易字第三六七一號
    公  訴  人  臺灣板橋地方法院檢察署檢察官
    被      告  乙○○
右列被告因竊盜案件，經檢察官提起公訴（八十九年度偵字第一二六二、一二六三號
），本院判決如左：
      主      文
乙○○連續竊盜，累犯，處有期徒刑壹年。
扣案之鑰匙壹支沒收。
      事      實
一、乙○○曾有多次違反麻醉藥品管理條例及竊盜前科，所犯最後一次違反麻醉藥品
    管理條例及竊盜案件，於民國（下同）八十七年三月十七日經本院定其應執行刑
    為有期徒刑九月確定，八十八年一月十七日在監執行完畢，仍基於意圖為自己不
    法所有之概括犯意，先於八十八年十一月十日凌晨四時十分許，在位於臺北縣五
    股鄉○○路、州后路口附近，見貴鼎鋼鐵有限公司（下稱貴鼎公司）所有之ＣＴ
    －九九七八號牌自用小貨車停放該處，即攔下適於附近加油站加油不知情之拖吊
    車司機莊銀財（業據公訴人處分不起訴），佯稱上述自用小貨車為其所有且發生
    故障，而囑莊銀財進行拖吊，並自行將莊銀財拖吊車之車鏈勾於前開自用小貨車
    ，擬以此方式竊取貴鼎公司之上開自用小貨車，正欲離去之際，旋經巡邏員警當
    場查獲而未遂；復於同年月十八日晚上七時許，在臺北縣蘆洲市○○路二六巷七
    一弄四號之地下二樓停車場，見丙○○所有之ＫＵ－七○二三號牌自用小客車停
    放該處，即趁無人注意之際，持其所有之鑰匙一支，而徒手竊取該機車，得手後
    ，並將該車交予不知情之友人林俊銘（業據公訴人處分不起訴）使用，嗣於八十
    九年一月九日晚上六時許，林俊銘駕駛前開ＫＵ－七○二三號牌自用小客車行經
    臺北縣五股鄉○○路○段二五七號前，因發生交通事故送醫診治，始經警查獲，
    並扣得乙○○所有供行竊所用之鑰匙一支，而循線偵悉上情。
二、案經臺北縣警察局三重分局、蘆洲分局分別報請台灣板橋地方法院檢察署檢察官
    偵查起訴。
      理      由
一、右揭事實，業據被告乙○○於警訊及偵審中均坦承不諱，核與被害人貴鼎公司負
    責人甲○及丙○○於警訊時指訴彼等遭竊之情節相符，並經證人莊銀財、林俊
    銘於警訊及偵查中證述上情無訛。另經公訴人就被告是否確於前開各該時地行竊
    等節，囑請法務部調查局於八十九年九月十九日以「控制問題法」、「混合問題
    法」進行測謊之結果，復認被告稱（一）其有竊取前述自用小貨車、（二）其有
    竊取上開自用小客車交予林俊銘使用等問題，經測試無情緒波動之反應，應未說
    謊，此有法務部調查局八十九年九月十五日（89）陸（三）字第八九一三○三八
    一號鑑定通知書一件附於偵查卷可按，益徵被告確有行竊前述自用小貨車、自用
    小客車之之情不虛。此外，復有被告所有供行竊所用之鑰匙一支扣案與車籍作業
    系統－查詢車輛認可資料及臺北縣警察局贓物認領保管單各二件附於偵查卷可按
    ，本件事證明確，被告之犯行堪予認定。
二、被告意圖為自己不法之所有，而於上述第一次時地竊取他人之動產未遂，所為係
    犯刑法第三百二十條第三項、第一項之竊盜未遂罪；其於前開第二次時地竊取他
    人之動產既遂，核係犯同法第三百二十條第一項之竊盜罪。被告先後二次竊盜犯
    行，時間緊接，犯罪構成要件相同，顯係基於概括犯意反覆為之，為連續犯，應
    論以較重之竊盜既遂罪，並依法加重其刑。次查被告曾有多次違反麻醉藥品管理
    條例及竊盜前科，所犯最後一次違反麻醉藥品管理條例及竊盜案件，於八十七年
    三月十七日經本院定其應執行刑為有期徒刑九月確定，八十八年一月十七日在監
    執行完畢，有臺灣高等法院檢察署刑案紀錄簡覆表一份在卷可查，其於五年內再
    犯本件有期徒刑以上之罪，為累犯，應依法遞加重其刑。爰審酌被告已有竊盜之
    紀錄，與其行竊之手段、所生危害、所竊財物之價值及其犯後態度尚佳坦承犯行
    等一切情狀，量處如主文所示之刑，以示懲戒。扣案之鑰匙一支為被告所有供行
    竊所用之物，此據被告陳明在卷，爰依刑法第三十八條第一項第二款之規定併予
    宣告沒收。
三、至卷內有關被告於公訴人通緝期間所另犯之竊盜案件（現於臺灣士林地方法院檢
    察署偵查中，未據移送併案審理），因被告於本院審理時陳稱本案部分均係其臨
    時起意所為，而通緝期間所另犯之竊盜案件則係自八十九年八月初開始行竊等語
    （見本院八十九年十月二日審判筆錄），則觀諸該等行為態樣與本案互核亦非雷
    同，即難認被告係基於連續初發之意思，自始均在一預定犯罪計畫以內，出於主
    觀上始終同一犯意而進行本案及該部分之竊盜行為，是難謂二者間具連續犯之裁
    判上一罪關係，本院就該部分自不予審理論究，附此敘明。
據上論斷，應依刑事訴訟法第二百九十九條第一項前段，刑法第五十六條、第三百二
十條第一項、第四十七條、第三十八條第一項第二款，罰金罰鍰提高標準條例第一條
前段，判決如主文。
本案經檢察官朱帥俊到庭執行職務。
中        華      民        國      八十九      年    十    月    十六  日
        臺灣板橋地方法院刑事第一庭
                                        法  官  邱 靜 琪
右正本證明與原本無異。
如不服本判決，應於判決送達後十日內，向本院提出上訴狀。
                                        書記官  劉 日 賓
中        華      民        國      八十九      年    十    月    十八  日
附錄本案論罪科刑法條全文：
刑法第三百二十條
意圖為自己或第三人不法之所有，而竊取他人之動產者，為竊盜罪，處五年以下有期
徒刑、拘役或五百元以下罰金。
意圖為自己或第三人不法利益，而竊佔他人之不動產者，依前項之規定處斷。
前二項之未遂犯罰之。


司法院資訊處製作；財團法人民間司法改革基金會備份。
